臺灣臺中地方法院刑事裁定
110年度聲字第4595號
聲  請  人  臺灣臺中地方檢察署檢察官
受  刑  人  黃坤森



上列聲請人因受刑人數罪併罰有二裁判以上，聲請定其應執行之
刑（110 年度執聲字第3117號），本院裁定如下：
    主  文
黃坤森所犯如附表所示之罪刑，應執行有期徒刑參年捌月。
    理  由
一、聲請意旨略以：受刑人黃坤森犯數罪，先後經判決確定如附
    表所示之刑，應依刑法第53條、第51條第5款，定其應執行
    之刑，爰依刑事訴訟法第477條第1項規定聲請裁定等語。
二、按數罪併罰，有二裁判以上者，依刑法第51條之規定，定其
    應執行之刑；數罪併罰，分別宣告其罪之刑，依下列各款定
    其應執行者：宣告多數有期徒刑者，於各刑中之最長期以上
    ，各刑合併之刑期以下，定其刑期，但不得逾30年；依刑法
    第53條及第54條應依刑法第51條第5款至第7款之規定，定其
    應執行之刑者，由該案犯罪事實最後判決之法院之檢察官，
    聲請該法院裁定之，刑法第53條、第51條第5款及刑事訴訟
    法第477條第1項分別定有明文。次按裁判確定前犯數罪者，
    併合處罰之，但有下列情形之一者，不在此限：（一）得易
    科罰金之罪與不得易科罰金之罪。（二）得易科罰金之罪與
    不得易服社會勞動之罪。（三）得易服社會勞動之罪與不得
    易科罰金之罪。（四）得易服社會勞動之罪與不得易服社會
    勞動之罪；前項但書情形，受刑人請求檢察官聲請定應執行
    刑者，依刑法第51條規定定之，刑法第50條亦有明文規定。
    惟按數罪併罰中之一罪，依刑法規定得易科罰金，若因與不
    得易科之他罪併合處罰結果而不得易科罰金時，原可易科部
    分所處之刑，自亦無庸為易科折算標準之記載（大法官會議
    釋字第144號解釋意旨參照）。又法律上屬於自由裁量之事
    項，有其外部性界限及內部性界限，並非概無拘束，依據法
    律之具體規定，法院應在其範圍選擇為適當之裁判者，為外
    部性界限；而法院為裁判時，應考量法律之目的，及法律秩
    序之理念所在者，為內部性界限，法院為裁判時，二者均不
    得有所逾越。在數罪併罰，有二裁判以上，定其應執行之刑
    時，固屬於法院自由裁量之事項，然仍應受前揭外部性界限
    及內部性界限之拘束（最高法院80年台非字第473號判例、9
    3年度台非字第192號判決意旨參照）。
三、經查本件受刑人黃坤森因傷害、竊盜及毀棄損壞等案件，經
    臺灣新北地方法院、臺灣臺北地方法院及本院判處如附表所
    示之刑，均經確定在案，且經受刑人向檢察官聲請就附表所
    示之罪定其應執行之刑，此有如附表所示之判決、臺灣高等
    法院被告前案紀錄表、請求定應執行刑調查表各1份可資憑
    考。其中如附表編號1至7、10所示之各罪，分別經臺灣臺北
    地方法院110年度聲字第832號裁定應執行有期徒刑1年10月
    、臺灣新北地方法院110年度審易字第402號判決應執行有期
    徒刑1年2月確定等情，有該等裁判書與前揭臺灣高等法院被
    告前案紀錄表在卷可參。是依前開說明，本院為最後事實審
    法院，就附表所示之各罪再為定應執行刑之裁定時，除不得
    逾越刑法第51條第5款法律之外部界限，即不得重於附表編
    號1至12所示各罪宣告有期徒刑之總和，亦應受內部界限之
    拘束，即不得重於上開各罪已定應執行之刑度之總和。是經
    審核上開各節，併衡酌受刑人所犯各罪態樣與情節、各罪時
    間、空間之密接程度、侵害法益之異同、所犯之罪數、及實
    現刑罰經濟功能之相關刑事政策、對侵害法益之加重效應、
    前科素行，暨依最高法院110年度台抗大字第489號裁定意旨
    ，徵詢受刑人對定應執行刑之意見，而為整體評價後，爰裁
    定如主文所示應執行之刑。另本件受刑人所犯如附表編號1
    、8至12所示得易科罰金之罪，因與附表編號2至7所示不得
    易科罰金之罪合併定應執行刑之結果，揆諸前揭說明，無須
    再諭知易科罰金之折算標準，附此敘明。
四、依刑事訴訟法第477條第1項，刑法第50條第1項第1款、第2
    項、第53條、第51條第5款，裁定如主文。
中　　華　　民　　國　　111 　年　　1 　　月　　21　　日
                  刑事第一庭    法  官  路逸涵
以上正本證明與原本無異。
如不服本裁定，應於收受送達後5日內向本院提出抗告狀。（應
附繕本）
                                書記官  王崑煜
中　　華　　民　　國　　111 　年　　1 　　月　　21　　日
附表：受刑人黃坤森定應執行刑案件一覽表
編           號           1           2          3 罪           名  傷害罪 竊盜罪 竊盜罪 宣     告    刑  有期徒刑4 月 有期徒刑9 月 有期徒刑8 月 犯   罪 日   期  109 年8 月15日 109 年12月20日 109 年12月20日 偵查（自訴）機關年  度案   號  新北地檢109 年度偵字字第32497號 臺北地檢109 年度偵字字第32363 號 臺北地檢109 年度偵字字第32363 號 最後事實審 法        院 臺灣新北地方法院 臺灣臺北地方法院 臺灣臺北地方法院  案        號 109 年度簡字第6962號 110 年度易第131 號 110 年度易第131 號  判 決  日 期 109 年12月2 日 110 年3 月10日 110 年3 月10日 確定判決 法        院 臺灣新北地方法院 臺灣臺北地方法院 臺灣臺北地方法院  案        號 109 年度簡字第6962號 110 年度易第131 號 110 年度易第131 號  判        決 確 定  日 期 110 年3 月2 日 110 年4 月13日 110 年4 月13日 宣告刑得否易科罰金或易服社會勞動  得易科罰金得易服社會勞動 不得易科罰金不得易服社會勞動 不得易科罰金不得易服社會勞動 備           註  新北地檢110 年度執字第3346號（編號1 至7已定應執行有期徒刑1年10月） 臺北地檢110 年度執字第1900號（編號1 至7已定應執行有期徒刑1年10月） 臺北地檢110 年度執字第1900號（編號1 至7已定應執行有期徒刑1年10月） 

編           號           4           5          6 罪           名  竊盜罪 竊盜罪 竊盜罪 宣     告    刑  有期徒刑8 月 有期徒刑9 月 有期徒刑7 月 犯   罪 日   期  109 年12月17日 109 年12月22日 109 年12月22日 偵查（自訴）機關年  度案   號  臺北地檢109 年度偵字字第32363 號 臺北地檢109 年度偵字字第32363 號 臺北地檢109 年度偵字字第32363 號 最後事實審 法        院 臺灣臺北地方法院 臺灣臺北地方法院 臺灣臺北地方法院  案        號 110 年度易第131 號 110 年度易第131 號 110 年度易第131 號  判 決  日 期 110 年3 月10日 110 年3 月10日 110 年3 月10日 確定判決 法        院 臺灣臺北地方法院 臺灣臺北地方法院 臺灣臺北地方法院  案        號 110 年度易第131 號 110 年度易第131 號 110 年度易第131 號  判        決 確 定  日 期 110 年4 月13日 110 年4 月13日 110 年4 月13日 宣告刑得否易科罰金或易服社會勞動  不得易科罰金不得易服社會勞動 不得易科罰金不得易服社會勞動 不得易科罰金不得易服社會勞動 備           註  臺北地檢110 年度執字第1900號（編號1 至7已定應執行有期徒刑1年10月） 臺北地檢110 年度執字第1900號（編號1 至7已定應執行有期徒刑1年10月） 臺北地檢110 年度執字第1900號（編號1 至7已定應執行有期徒刑1年10月） 

編           號           7          8          9 罪           名  竊盜罪 傷害罪 毀損他人物品罪 宣    告     刑  有期徒刑8 月 有期徒刑3 月 有期徒刑3 月 犯  罪  日   期  109 年12月21日 109 年10月3 日 109 年9 月9 日 偵查（自訴）機關年度  案   號  臺北地檢109 年度偵字字第32363 號 新北地檢109 年度偵字字第37959號 新北地檢109 年度偵字字第41619號 最後事 實審 法        院 臺灣臺北地方法院 臺灣新北地方法院 臺灣新北地方法院  案        號 110 年度易第131 號 109 年度審訴字第2408號 109 年度簡字第982 號  判 決  日 期 110 年3 月10日 110 年2 月25日 110 年3 月23日 確定判 決 法        院 臺灣臺北地方法院 臺灣新北地方法院 臺灣新北地方法院  案        號 110 年度易第131 號 109 年度審訴字第2408號 109 年度簡字第982 號  判        決 確 定  日 期 110 年4 月13日 110 年4 月6 日 110 年5 月3 日 宣告刑得否易科罰金或易服社會勞動  不得易科罰金不得易服社會勞動 得易科罰金得易服社會勞動 得易科罰金得易服社會勞動 備           註  臺北地檢110 年度執字第1900號（編號1 至7已定應執行有期徒刑1年10月） 新北地檢110 年度執字第4812號 新北地檢110 年度執字第7029號 

編           號          10         11         12 罪           名  竊盜罪 竊盜罪 竊盜罪 宣    告     刑  有期徒刑6 月（共3 罪） 有期徒刑6 月 有期徒刑6 月 犯  罪  日   期  109 年10月31日（共3次） 109 年12月19日 109 年10月18日 偵查（自訴）機 關年  度案   號  新北地檢110 年度偵字字第3751號 新北地檢110 年度偵字字第11087 號 臺中地檢110 年度偵字字第12629 號 最後事實審 法        院 臺灣新北地方法院 臺灣新北地方法院 臺灣臺中地方法院  案        號 110 年度審易第402號 110 年度易第395 號 110 年度易第1209號  判 決  日 期 110 年4 月13日 110 年8 月24日 110 年10月20日 確定判決 法        院 臺灣新北地方法院 臺灣新北地方法院 臺灣臺中地方法院  案        號 110 年度審易第402號 110 年度易第395 號 110 年度易第1209號  判        決 確 定  日 期 110 年5 月19日 110 年11月5 日 110 年11月21日 宣告刑得否易科罰金或易服社會勞動  得易科罰金得易服社會勞動 得易科罰金得易服社會勞動 得易科罰金得易服社會勞動 備           註  新北地檢110 年度執字第6331號（編號10已定應執行有期徒刑1 年2月） 新北地檢110 年度執字第10133 號 臺中地檢110 年度執字第14143號